臺灣屏東地方法院刑事判決　　　　　　93年度訴字第731號
公　訴　人　臺灣屏東地方法院檢察署檢察官
被　　　告　丙○○
指定辯護人　本院公設辯護人　丁○○
上列被告因違反槍砲彈藥刀械管制條例等案件, 經檢察官提起公
訴（93年度偵字第2588號）, 本院判決如下：
    主  文
丙○○未經許可, 持有可發射子彈具有殺傷力之改造手槍, 累犯
, 處有期徒刑壹年捌月, 併科罰金新臺幣拾萬元, 罰金如易服勞
役, 以銀元參佰元即新臺幣玖佰元折算壹日。扣案仿BERETTA 廠
半自動手槍改造之手槍貳把（各含彈匣壹個, 槍枝管制編號分別
為第0000000000號、第0000000000號）、仿GLOCK 廠半自動手槍
改造之手槍壹把（含彈匣壹個，槍枝管制編號第0000000000號）
及口徑9MM 制式子彈陸顆均沒收。
    事  實
一、丙○○曾於民國90年間, 因竊盜案件, 經臺灣高等法院臺南
    分院判處有期徒刑1 年6 月確定, 甫於91年7 月13日執行完
    畢, 詎不知警惕, 明知乙○○（其涉案部分業經臺灣高等法
    院高雄分院判決確定）於93年4 月27日清晨6 時許, 在屏東
    縣屏東市○○路上開槍射擊甲○○經營之「國陽防衛器材行
    」, 為警方追查之對象, 竟於同年5 月某日, 在台南市某酒
    館內, 經綽號「罐頭」之成年男子引介及慫恿後, 基於持有
    槍彈及頂替之犯意, 允諾以新台幣（下同）1,000,000 元代
    價, 由其出面頂替乙○○而使之隱避。丙○○旋以「罐頭」
    提供之電話與乙○○商談頂替細節。93年5 月18日早上9 時
    許, 邱、周二人相約在屏東縣東港鎮安泰醫院對面某早餐店
    碰面, 見面後再一同轉往該鎮之鎮海公園。乙○○在該公園
    內除將向不知情之友人顏聖駿所借得之車號9413-HU 號自用
    小客車及汽車鑰匙1 把交給丙○○, 以便掩飾其曾駕駛同類
    車輛犯前開槍擊案, 另攜帶經過改造而具有殺傷力之手槍3
    把及具有殺傷力之制式子彈6 顆到場, 囑咐丙○○先將其中
    1 把彈匣內裝有2 顆制式子彈之改造手槍插在腰際, 另外2
    把改造手槍（含彈匣2 個）以及制式子彈4 顆則以白色塑膠
    袋包裹後, 置放在前揭車輛右前座下方, 要求丙○○坐在鎮
    海公園內之石椅上等待警方來到後即行離去。丙○○因而持
    有上開手槍及子彈。同日上午9 時50分, 果有匿名人士以電
    話向屏東縣警察局東港分局報案, 經警於同日上午10時15
    許趕赴鎮海公園發現丙○○並在其身上及車號9413-HU 號自
    用小客車內查扣上開槍、彈。丙○○主動向警偽稱涉嫌前開
    時、地之槍擊案, 並接續於屏東分局之警詢及臺灣屏東地方
    法院檢察署檢察官之偵訊中, 偽稱其即為於93年4 月27日清
    晨在屏東縣屏東市○○路店家內開槍之人, 而頂替乙○○,
    使乙○○隱避。嗣經該署檢察官發覺其供詞與其持有之行動
    電話於案發當日發、受話之基地台位置不符, 進而循線查悉
    上開頂替情事。至扣案手槍及子彈, 經送內政部警政署刑事
    警察局鑑定結果, 均確認具有殺傷力（其中2 把改造之92
    口徑手槍, 槍枝編號分別為：0000000000號及0000000000號
    , 均由仿BERETTA 廠半自動手槍製造之玩具手槍換裝土造金
    屬槍管改造而成, 均可擊發子彈而有殺傷力。另一把改造之
    90口徑手槍則是由仿GLOCK 廠26型半自動手槍製造之玩具手
    槍換裝土造金屬槍管而成, 槍枝管枝編號為0000000000號,
    亦可擊發子彈而具有殺傷力。扣案子彈6 顆, 均為口徑9mm
    之制式子彈, 亦有殺傷力）。
二、案經屏東縣警察局屏東分局報請台灣屏東地方法院檢察署檢
    察官偵查起訴。
    理  由
一、上開事實業據被告丙○○於檢察官偵查時及本院審理中坦承
    不諱, 經核與證人乙○○於本院審理中證述之情節及證人顏
    聖駿於檢察官偵查中結證陳述之情節相符, 且有臺灣大哥大
    股份有限公司雙向通聯查詢資料1 分在卷供憑及改造手槍3
    把、制式子彈6 顆扣案可稽。而扣案槍、彈均具殺傷力一節
    , 則有內政部警政署刑事警察局93年7 月8 日刑鑑字第0930
    113218號槍彈鑑定書1 份附卷可考。本件事證明確, 被告犯
    行堪以認定。
二、查被告行為後, 槍砲彈藥刀械管制條例於94年1 月26日修正
    公布, 於同年月28日生效。原條例第11條第4 項已改列於第
    8 條第4 項, 其法定刑亦由「1 年以上7 年以下有期徒刑,
    併科新臺幣7,000,000 元以下罰金」提高為「3 年以上10年
    以下有期徒刑, 併科新臺幣7,000,000 元以下罰金」, 比較
    修正前後規定, 修正前之規定顯然有利於被告, 依刑法第2
    條第1 項但書規定, 應適用修正前之槍砲彈藥刀械管制條例
    第11條第4 項規定論處。被告為使犯人乙○○隱避, 未經許
    可持有分屬修正前同條例第4 條第1 項第1 款所稱其他可發
    射子彈具有殺傷力之槍砲及同項第2 款之彈藥。核其所為,
    係犯修正前該條例第11條第4 項之未經許可持有其他可發射
    子彈具有殺傷力之改造手槍罪、同條例第12條第4 項之未經
    許可持有子彈罪及刑法第164 條第2 項之頂替罪。其以一行
    為同時觸犯前開持有手槍及持有子彈二罪名, 為想像競合犯
    , 依刑法第55條之規定, 應從一重之未經許可持有其他可發
    射子彈具有殺傷力之改造手槍罪處斷。其所犯持有手槍罪與
    頂替罪間, 則有方法、結果之牽連關係, 為牽連犯, 應從一
    重之未經許可持有具殺傷力之改造手槍罪處斷。又被告前有
    如事實欄所示之科刑及執行情形, 有台灣高等法院被告前案
    紀錄表附卷足憑, 其於刑之執行完畢後5 年內, 再犯本件有
    期徒刑之罪, 為累犯, 應依法加重其刑。爰審酌被告之智識
    程度、曾有搶奪、公共危險、妨害自由、遺棄屍體及竊盜等
    多項犯罪前科, 素行不良, 本件犯罪之動機、其持有槍彈之
    目的, 係為頂替人犯, 未持以傷害他人, 惟其持有槍彈之數
    量甚夥, 火力強大, 其頂替行為足以影響國家司法權之正確
    行使, 於事後坦承犯行, 尚有悔意等一切情狀, 量處如主文
    所示之刑, 並就所處罰金刑, 諭知易服勞役之折算標準, 以
    資懲儆。扣案手槍3 把及子彈6 顆均為違禁物, 應依刑法第
    38 條 第1 項第1 款規定宣告沒收。
據上論斷, 應依刑事訴訟法第299 條第1 項前段, 修正前槍砲彈
藥刀械管制條例第11條第4 項、第12條第4 項, 刑法第11條前段
、第2 條第1 項但書、第164 條第2 項、第47條、第55條、第42
條第3 項, 罰金罰鍰提高標準條例第1 條前段、第2 條, 現行法
規所定貨幣單位折算新臺幣條例第2 條, 判決如主文。
中　　華　　民　　國　　94　　年　　9　　 月　　21　　日
                  刑事第四庭　　審判長　法　官　莊鎮遠
                  　　　　　　　　　　　法　官　劉敏芳
                  　　　　　　　　　　　法　官　王以齊
以上正本證明與原本無異。
如不服本判決應於收受本判決送達後十日內向本院提出上訴書狀
，其未敘述上訴理由者，並得於提起上訴後十日內向本院補提理
由書狀（均須按他造當事人之人數附繕本）「切勿逕送上級法院
」
中　　華　　民　　國　　94　　年　　9　　 月　　21　　日
                                        書記官  盧姝伶
附錄本判決論罪科刑法條：
民國94年1 月26日修正前槍砲彈藥刀械管制條例第11條
未經許可，製造、販賣或運輸第4 條第1 項第1 款所稱其他可發
射金屬或子彈具有殺傷力之各式槍砲者，處5 年以上有期徒刑，
併科新臺幣1000萬元以下罰金。
未經許可，轉讓、出租或出借前項所列槍砲者，處3 年以上10年
以下有期徒刑，併科新臺幣700 萬元以下罰金。
意圖供自己或他人犯罪之用，而犯前二項之罪者，處無期徒刑或
7 年以上有期徒刑，併科新臺幣1000萬元以下罰金。
未經許可，持有、寄藏或意圖販賣而陳列第1 項所列槍砲者，處
1 年以上7 年以下有期徒刑，併科新臺幣700 萬元以下罰金。
第1 項至第3 項之未遂犯罰之。
槍砲彈藥刀械管制條例第12條
未經許可，製造、販賣或運輸子彈者，處1 年以上7 年以下有期
徒刑，併科新臺幣500 萬元以下罰金。
未經許可，轉讓、出租或出借子彈者，處6 月以上5 年以下有期
徒刑，併科新臺幣300 萬元以下罰金。
意圖供自己或他人犯罪之用，而犯前二項之罪者，處3 年以上10
年以下有期徒刑，併科新臺幣700 萬元以下罰金。
未經許可，持有、寄藏或意圖販賣而陳列子彈者，處5 年以下有
期徒刑，併科新臺幣300 萬元以下罰金。
第 1 項至第 3 項之未遂犯罰之。
刑法第164條
藏匿犯人或依法逮捕拘禁之脫逃人或使之隱避者，處2 年以下有
期徒刑、拘役或500 元以下罰金。
意圖犯前項之罪而頂替者，亦同。
